Inventaris van het archief van mr. J. baron van Plettenberg [levensjaren 1739-1793], 1763-1788
Nationaal Archief, Den Haag
Collectie Van Plettenberg
Plettenberg
1763-1788
1199
47 inventarisnummers.
Normale geschreven en gedrukte teksten. De Nederlandstalige stukken van vóór ca. 1700 zijn geschreven in het gotische cursiefschrift, met name in de oud-Hollandse klerkencursief.
Nationaal Archief, Den Haag
Joachim Baron van Plettenberg (1739-1793)
J.A. van Plettenberg: VOC-dienaar, o.m. gouverneur van de Kaap. Bevat ambtelijke stukken.
Archiefvorming
Geschiedenis van de archiefvormer
Joachim Baron van Plettenberg, geboren te Leeuwarden, vertrekt in 1764 als raad-extraordinaris van Indië met het schip Amerongen naar Indië, als raad-ordinaris in 1765, als independent-fiscaal van de Kaap in 1767, als secunde aldaar in 1772, als gouverneur aldaar in 1774, eervol als zodanig ontslagen in 1783, keert naar het vaderland terug in 1785 en overlijdt op Huis Windesheim bij Zwolle in 1793.
Geschiedenis van het archiefbeheer
De verwerving van het archief
De rechtstitel is (nog) onbekend
1.10
Aanwijzingen voor de gebruiker
Openbaarheidsbeperkingen
Volledig openbaar.
Materiële beperkingen
Aanvraaginstructie
Openbare archiefstukken kunnen online worden aangevraagd en gereserveerd. U kunt dit ook via de terminals in de studiezaal van het Nationaal Archief doen. Om te kunnen reserveren dient u de volgende stappen te volgen:
U maakt een profiel aan op www.gahetna.nl, en logt vervolgens in
Via de archiefinventaris (alleen de beschrijvingen met rode nummers) selecteert u het gewenste archiefstuk door op de knop 'Reserveren' te klikken
In het volgende scherm geeft u aan op welke dag u het archiefstuk wilt inzien
Indien u zich bevindt in de studiezaal en een tafelnummer heeft ontvangen kunt u dit nummer vermelden. Als u geen tafelnummer heeft kunt u tafelnummer 777 laten staan
Vervolgens bevestigt u uw reservering door deze te versturen.
Verwant materiaal
Beschikbaarheid van kopieën
Beschrijving van de series en archiefbestanddelen
- Minuut-brieven van Van Plettenberg aan, en brieven aan hem van:, 1-11
  - De Heren XVII. 1780 april 22 - 1785 oktober 7, 1; 1 omslag
  - Robert Barbor, bevelhebber van een te Kaapstad aangelopen Engels smalddel (gedeeltelijk afschriften). 1780 augustus 26 - 1780 september 29, 2; 1 omslag
  - De Souillac, gouverneur-generaal van Ile de France en Bourbon en Chevreau vanwege de koning van Frankrijk, gecommiteerd tot regeling van het verblijf van de Franse Land- en Zeemacht aan de Kaap. 1780 oktober 22 - 1784 juli 24, 3; 1 omslag
  - De officieren Robert Jacob Gordon, Philip Herman Gilquin en De Beaudraje. 1781 mei 26 - 1782 oktober 28, 4; 1 omslag
  - De admiraal De Suffren, De Bussy, commandanten-generaal van de Franse Land- en Zeemacht aan de Kaap, en de Franse kapitein Peinier. 1781 juni 18 - 1783 augustus 15, 5; 1 omslag
  - Conway, bevelhebber van de Franse troepen aan de Kaap. 1781 juni 21 - 1784 januari 25, 6; 1 omslag
  - De commandeur en de schippers van de in de Saldanhabaai liggende retourvloot. 1781 juni 28 - 1781 juli 15, 7; 1 omslag
  - Percheron, commissaris van de Franse zeemacht aan de Kaap (gedeeltelijk afschriften). 1781 juni 28 - 1784 februari 14, 8; 1 omslag
  - Johannes Pruist en Jan Sels, bevelhebbers van 's Lands oorlogsschepen aan de Kaap. 1782 januari 2 - 1783 maart 10, 9; 1 omslag
  - D. Corneille, gouverneur van St. Helena. 1783 augustus 10 - 1783 september 16, 10; 1 omslag
  - De raad van Politie aan de Kaap. 1784 juli 1 - 1784 juli 13, 11; 1 omslag
- Minuut-brieven van Van Plettenberg aan:, 12-14
  - D. Rijneveld, landdrost van Swellendam (met bijlagen). 1781 juni 1, 12; 1 omslag
  - C. Brand, posthouder te Baai Fals. 1781 juni 14 - 1781 juli 3, 13; 1 omslag
  - Een niet nader genoemde bevelhebber van een Deens oorlogsschip.1783 juni 24, 14; 1 stuk
- Brieven aan Van Plettenberg van:, 15-23
  - Edward Hughes te Negapatnam en Madras. 1780 september 4 - 1780 oktober 15, 15; 2 stukken
  - A. Belle, bevelhebber van het Deense oorlogsschip Wagrien liggend aan de rede van de Kaap. 1781 september 7, 16; 1 stuk
  - Abraham Chiron, boekhouder van de equipage-pakhuizen van de VOC aan de Kaap, en van de bewindhebbers van de Engelse Oostindische Compagnie. 1782 maart 18 - 1783 september 10, 17; 1 omslag
  - Jacobus Stofberg (posthouder te Saldanhabaai?). 1782 oktober 3, 18; 1 omslag
  - Jacob Pieter van Braam, opperbevelhebber van 's Lands oorlogssmaldeel in de Simons- en Tafelbaai. 1783 juli 2 - 1783 september 5, 19; 1 omslag
  - De bewindhebbers van de Engelse Oostindische Compagnie.1783 september 10, 19A; 1 stuk
  - Warren Hastings te Fort William.1783 november 10, 19B; 1 stuk
  - Olof Godlieb de Wet, secretaris van politie en kassier aan de Kaap.1785 december 24 - 1788 januari 6, 20; 1 omslag
  - De Meuron aan de Kaap. 1786 februari 12, 21; 1 stuk
  - Philip Herman Gilquin, commandant van de Artillerie en directeur van de fortificaties aan de Kaap.1786 februari 20, 22; 1 stuk
  - Gerardus Hendrik Cruywagen, kassier aan de Kaap.1786 oktober 15, 23; 1 stuk
- Briefwisseling van gouverneur-generaal en Raden van Indië met De Souillac, gouverneur-generaal van Ile de France en Bourbon, de admiraal De Suffren en andere Franse autoriteiten en bevelhebbers. Kopieën., 1780 juli 31 - 1782 augustus 23; 24; 1 omslag
- Brieven van de prins van Luxemburg aan Frederik Willem Boers, eerste advocaat van de VOC, en van Boers en de bewindhebber P.E. van de Perre aan Van Plettenberg. Kopieën., 1783 maart 12 - 1783 juni 7; 25; 1 omslag
- Memorie van overgave van de directie van Bengalen door de aftredende directeur Louis Taillefert aan zijn opvolger George Louis Vernet. Kopie., 1763 november 17; 26; 1 deel
  De weduwe van Taillefert, Cornelia Charlotte Feith, was in haar tweede huwelijk getrouwd met Van Plettenberg.
- Dagregister van een reisje van de Kaapstad naar de Saldanha- en de Helenabaai., 1776 juli 18 - 1776 juli 31; 26A; 1 stuk
- Dagregister van een tocht in de Kaap door Pieter Cloete., 1776 september 10 - 1776 december 26; 27; 1 deel
- Dagregister van een reisje van de plaats Nooit Gedagt naar het Herenlogementsgebergte en de mond van de Olifantsrivier., 1777 januari 12 - 1777 januari 29; 27A; 1 stuk
- Dagregister van de tocht tot aan de Plettenberg's en Grote rivier door Olof Gotlieb de Wet., 1778 september 3 - 1778 november 26; 28; 1 deel
- Reisverhalen van zijn tochten langs de Grote rivier door Hendrik Jacob Wilkar., (1778?) - 1779; 29-30; 2 delen
  - Deel 1, 29
  - Deel 2, 30
- Relaas van een ongenoemde inzake de tegen hem ingebrachte beschuldiging van diefstal van goederen van een op de Kaapse Kust gestrand Engels schip., 1778; 31; 1 stuk
- "Consideratiën over het belang, dat de Republiek heeft bij den Oost-Indischen handel in het algemeen en in 't bijzonder bij het bestaan der Nederlandsche Oost-Indische Compagnie" door een ongenoemde., (circa 1780); 32; 1 stuk
- Besluit van de krijgsraad van Swellendam over verdedigingsmaatregelen tegen een mogelijke landing van de Engelsen. Kopie., 1781 april 20; 33; 1 stuk
- Extract-besluit van de Raad van Politie aan de Kaap over de betaling van serviesgelden en soldijen, en de uitbreiding van het Artilleriecorps., 1781 april 27; 34; 1 stuk
- Aantekeningen van Van Plettenberg over de landing van de Engelsen in de Saldanhabaai en de gebeurtenissen die daarop volgden., 1741 juli 22 - 1781 juli 31; 35; 1 stuk
- Aantekeningen betreffende de tussen de Hollandse en Franse bevelhebbers overeengekomen verdedigingsmaatregelen aan de Kaap., 1781 nobember 29; 36; 2 stukken
- Rapport van de equipagemeester Justinus van Gennep c.s. en andere stukken betreffende het verongelukken op de Kaapse Kust van het Franse oorlogsschip Le Victor., 1782 september 23 - 1782 september 30; 37; 1 omslag
- Betoog van Robert Jacob Gordon, opperbevelhebber van 's Lands troepen aan de Kaap, aan de Raad van Politie aldaar, over zijn geschil met van Plettenberg inzake de bevelvoering. Met consideraties van Van Plettenberg. Kopie., 1783 februari; 38; 1 stuk
- Betoog van Van Plettenberg, aan de Raad van Politie van de Kaap, over het muntwezen aldaar. Kopie., 1783 april 15; 39; 1 stuk
- Verklaringen van een tweetal chirurgijns dat De Sergeans, kolonel in het regiment Van Meuron aan de Kaap, door ziekte onbekwaam is geworden voor de dienst., 1783 juni 26 en 27; 40; 2 stukken
- Extract-brief van de Heren XVII aan Gouverneur en Raad van de Kaap, betreffende kennisgeving van het eervol ontslag aan Van Plettenberg als gouverneur en van de benoeming van Cornelis Jacob van de Graaff als zodaning, 1783 december 5. Met extract-brief van dezelfde over het in 1749 verleende eervol ontslag aan de gouverneur Hendrik Swellengrebel., 41; 2 stukken
- Sterktelijsten van VOC-dienaren aan de Kaap en van het regiment De Meuron., 1784 juni 30 - 1785 januari 31; 42; 1 omslag
- Minuut-rapport van Van Plettenberg aan de Heren XVII als admiraal van de retourvloot., 1785 oktober; 43; 1 stuk